最高法院刑事判決　　　　　　　　　　　　　　　八十六年度台上字第四六五八號
　　上訴人　甲○○
右上訴人因傷害等罪案件，不服台灣高等法院中華民國八十六年六月十六日第二審判
決（八十六年度上訴字第三六一號，起訴案號：台灣台北地方法院檢察署八十五年度
偵字第二○四一四號），提起上訴，本院判決如左：
    主  文
上訴駁回。
    理  由
一傷害直系血親尊親屬部分：
按刑事訴訟法第三百七十七條規定，上訴於第三審法院，非以判決違背法令為理由，
不得為之。是提起第三審上訴，應以原判決違背法令為理由，係屬法定要件。如果上
訴理由狀並未依據卷內訴訟資料，具體指摘原判決不適用何種法則或如何適用不當，
或所指摘原判決違法情事，顯與法律規定得為第三審上訴理由之違法情形，不相適合
時，均應認其上訴為違背法律上之程式，予以駁回。本件上訴意旨略稱：上訴人警訊
之自白，係出於不正之方法，自不得採為認定其犯罪之證據，原判決採為判決基礎，
即有違誤。且原判決亦有違背經驗法則、論理法則等語。
惟查本件原判決以上訴人係精神耗弱之人，於民國八十五年九月十二日下午三時許，
在其台北市○○路十九號六樓之一住處，基於傷害之故意，持其父鄭金來所有冷凍刀
一把，揮砍鄭金來，致鄭金來右手擦傷等情，因而維持第一審論處上訴人傷害直系血
親尊親屬之身體（累犯）罪刑之判決，駁回上訴人在第二審之上訴，已明其所憑之
證據及認定之理由，從形式上觀察，並無違背法令之情形存在。而上訴人之警訊筆錄
，係警員據其陳述而為記載，並非出於不正之方法，此經警員杜廣證述在卷，原判決
依憑上訴人警訊筆錄及其父鄭金來之指訴暨診斷證明書、冷凍刀等證據，認定上訴人
確有傷害其父之身體，要難任意指摘採證違背證據法則、經驗法則與論理法則。上訴
意旨，並未依據卷內訴訟資料，具體指摘原判決不適用何種法則或如何適用不當，核
與法律准許得上訴第三審之違法情形不相適合，此部分上訴為違背法律上之程式，應
予駁回。
二妨害公務部分：
按刑事訴訟法第三百七十六條所列各罪之案件，經第二審判決者，不得上訴於第三審
法院，法有明文。本件上訴人牽連犯妨害公務、毀損、預備放火罪部分，原審係依刑
法第一百三十五條第一項從一重論處罪刑，核屬刑事訴訟法第三百七十六條第一款之
案件，依首開說明，既經第二審判決，自不得上訴於第三審法院，上訴人竟復提起上
訴，顯為法所不許。
據上論結，應依刑事訴訟法第三百九十五條前段，判決如主文。
中      華      民      國    八十六    年      八      月      七      日
                              最高法院刑事第三庭
                                  審判長法官  蔡  詩  文
                                        法官  張  吉  賓
                                        法官  莊  登  照
                                        法官  洪  明  輝
                                        法官  蔡  清  遊
      右正本證明與原本無異
                                              書  記  官
中      華      民      國    八十六    年      八      月      十五    日
